臺灣基隆地方法院民事裁定
109年度監宣字第192號
聲  請  人  邱秀珍  

相對人即受
監護宣告人  曹清得  

利害關係人  曹家棟  

            張純瑜  

上列聲請人聲請對相對人監護宣告事件，本院裁定如下：
    主  文
宣告曹清得（男，民國00年0月0日生，身分證統一編號：Z00000
0000號）為受監護宣告之人。
選定邱秀珍（女，民國00年0月00日生，身分證統一編號：Z0000
00000號）、曹家棟（男，民國00年00月00日生，身分證統一編
號：Z000000000號）為受監護宣告之人之共同監護人。
指定張純瑜（女，民國00年00月0日生，身分證統一編號：Z0000
00000號）為會同開具財產清冊之人。
聲請費用由受監護宣告之人負擔。
    理  由
一、聲請意旨略以：聲請人之夫即相對人曹清得因失智症，致不
    能為意思表示或受意思表示，為此聲請對其為監護之宣告，
    並聲請選任聲請人、利害關係人曹家棟為監護人及指定張純
    瑜為會同開立財產清冊之人等語。
二、按對於因精神障礙或其他心智缺陷，致不能為意思表示或受
    意思表示，或不能辨識其意思表示之效果者，法院得因本人
    、配偶、四親等內之親屬、最近一年有同居事實之其他親屬
    、檢察官、主管機關或社會福利機構之聲請，為監護之宣告
    ，民法第14條第1 項定有明文。次按受監護宣告之人應置監
    護人；法院為監護之宣告時，應依職權就配偶、四親等內之
    親屬、最近一年有同居事實之其他親屬、主管機關、社會福
    利機構或其他適當之人選定一人或數人為監護人，並同時指
    定會同開具財產清冊之人；法院選定監護人時，應依受監護
    宣告之人之最佳利益，優先考量受監護宣告之人之意見，審
    酌一切情狀，並注意下列事項：受監護宣告之人之身心狀
    態與生活及財產狀況。受監護宣告之人與其配偶、子女或
    其他共同生活之人間之情感狀況。監護人之職業、經歷、
    意見及其與受監護宣告之人之利害關係。法人為監護人時
    ，其事業之種類與內容，法人及其代表人與受監護宣告之人
    之利害關係，民法第1110條、第1111條第1項及第1111條之1
    亦分別定有明文。
三、經查：
  ㈠聲請人主張之前揭事實，業據其提出中華民國身心障礙證明
    、戶籍謄本為證。又經鑑定人即長庚醫療財團法人基隆長庚
    紀念醫院陳枻志醫師對相對人為精神狀態經鑑定結果，略以
    ：曹員之過去生活史、疾病史、身體檢查及精神狀態檢查結
    果，本院認為目前曹員因重度失智症，致其為意思表示，受
    意思表示和辨識其意思表示效果之能力已達完全不能之程度
    等語，有長庚醫療財團法人基隆長庚紀念醫院110年3月11日
    長庚院基字第1100300029號函附精神鑑定報告書乙件在卷可
    按。綜合上情，足認相對人確因心智缺陷，已達不能為意思
    表示或受意思表示之程度。從而，聲請人聲請對相對人為監
    護之宣告，為有理由，應予准許。
  ㈡本院參酌上開鑑定報告及聲請人之主張，認聲請人為相對人
    之妻，為相對人主要照顧之人，彼此依附關係親密，自適宜
    擔任相對人之監護人；另參以聲請人身體狀況欠佳，身心恐
    受影響，而利害關係人曹家棟為相對人之次子，平時協助聲
    請人處理相對人相關照護事宜，自亦應適宜擔任相對人之監
    護人；而利害關係人張純瑜為相對人之媳，與相對人關係亦
    屬親密，自有瞭解相對人之財產狀況，以利監督之必要。復
    經基隆市社會處對兩造及相對人最近親屬訪視調查，結果略
    以：聲請人自應受監護宣告人患有失智症後，擔任主要照顧
    者，不離不棄，現礙於聲請人現面臨癌症治療期，身心恐受
    影響，另考量案次子身心狀況良好，有固定職業及穩定收入
    ，平時亦協助聲請人處理應受監護宣告人的相關事宜，也經
    常利用工作之餘陪同聲請人前往機構探視應受監護宣告人，
    且在探視時與應受監護宣告人互動良好，另對於應受監護宣
    告人未來之監護、照顧規劃及財產管理均具體可行，且過去
    亦無對應受監護宣告人有任何不利之情事等，經社工訪視評
    估聲請人邱秀珍、關係人案次子曹家棟並無不適任監護人之
    情事，故建議聲請人、關係人曹家棟為共同監護人等語，有
    基隆市政府109年12月1日基府社老貳字第1090257895號函附
    成年人之監護及輔助事件訪視評估報告報告在卷可稽。本院
    審酌上情，並參以相對人之最近親屬即聲請人、利害關係人
    曹家棟、張純瑜、相對人之子曹兆宇、曹家華、曹子緹均同
    意由聲請人、利害關係人曹家棟擔任相對人之監護人、利害
    關係人張純瑜擔任相對人之開具財產清冊之人，有聲請人提
    出之親屬會議同意書、同意書在卷可稽，認由聲請人、利害
    關係人曹家棟共同擔任監護人，應符合受監護宣告之人之最
    佳利益，爰選定聲請人、利害關係人曹家棟為監護人，並指
    定張純瑜為會同開具財產清冊之人。另監護人邱秀珍、曹家
    棟應依據民法第1113條準用同法第1099條第1項之規定，對
    於受監護宣告之人即相對人之財產，會同張純瑜於2個月內
    開具財產清冊，並陳報法院，併此敘明。
四、依家事事件法第164條第2項，裁定如主文。
中　　華　　民　　國　　110 　年　　4 　　月　　13　　日
                  家事法庭法  官  何怡穎
以上正本係照原本作成。
如對本裁定抗告須於裁定送達後10日內向本院提出抗告狀。
中　　華　　民　　國　　110 　年　　4 　　月　　13　　日
                          書記官  葉憶葇